Esperanza Macarena García Morán



Tengo 14 años de experiencia como delineante en proyectos mineros e industriales y en todo tipo de estructuras metálicas, desarrollando ingeniería básica y de detalles, despiece para fabricación, calderería, tanto en proyectos de Edificación como de Ingeniería. Desarrollo de planos de obra de estructuras metálicas.

Poseo una gran capacidad de razonamiento, aprendizaje y profesionalismo en las labores encomendadas por los ingenieros o proyectistas coordinadores.

Me considero una persona con una gran capacidad de trabajo en equipo, de aprendizaje y muy responsable.

Manejo varios tipos de software de diseño, donde se destaca **Tekla Structure y autocad.**

ESTUDIOS

• Formación Profesional en Técnico de Delineación de Obras y Edificios. Instituto de Enseñanza Secundaria "Heliópolis".

EXPERIENCIA PROFESIONAL

Empresa Ingeniería Franco Española Omega (Sevilla)
 (Octubre 2011 – Actualmente)

Funciones:

 Realización de modélalo de naves en 3D (Tekla Structure) Fabrica de Cereales en Bolivia.

Planos de detalles, planos constructivos, planos generales, de conjunto y despiece de planos de parte para taller.

 Realización de modélalo de naves en 3D (Tekla Structure) Refinería de azúcar en Argelia.

Planos de detalles, planos constructivos, planos generales, de conjuntos y despiece de planos de parte para taller.

 Realización de modelado en 3D (Tekla Structure) de nave de Fabrica de Cable en Túnez.

Realización y desarrollo de planos constructivos, planos de detalles, planos generales, de conjunto y despiece de planos de parte para taller.

Realización de distintas plataformas de Refinería de Azúcar en Bahréin, modelado en Tekla y desarrollo de planos generales, de conjunto y despiece de planos para taller.

2010 – 2011 SNC LAVALIN ESPAÑA

- Mina Cobre Las Cruces (Marzo 2010 Junio 2011)
- **Cargo:** Delineante y proyectista en Disciplina Obra civil y estructurales.
- Subcontratado por SNC-Lavalin de Chile. (Realizando trabajos obra civil y estructurales.

Funciones: Desarrollo de planos ingeniería de detalles, planos de estructuras metálicas, planos de obra civil en general, etc... Manejo programa de autocad.

2007 – 2010 Empresa Ingeniería Inselma S.A.

- **Sector:** Metalurgia, Mineralurgia y Siderurgia. (Empresa de estructuras metálicas)
- Funciones: Realización de planos de estructuras metálicas, planos generales, planos detalles constructivos y de despiece para taller, pedido de materiales, contacto con los proveedores, bajo la supervisión del jefe de oficina técnica.

Destacar realización de modelado en Tekla de naves, rack de tuberías para Tamesur (Huelva), el Pantalán Reina Sofía (Huelva), rack de tuberías, tolvas y estructuras para la mina Cobre las Cruces de Gerena (Sevilla) y naves para Fabrica de Refinería de Azúcar en Bahréin.

Realización de planos tanto de generales, de conjunto como despieces para taller realizados con tekla.

2007 Estudio de Arquitectura Don Jesús Barrigón

- **Funciones:** Desarrollo de planos de viviendas y edificios... cimentación, estructura, detalles constructivos, etc... Manejo de programa de autocad.
- 2004 2007 UTE Metro de Sevilla.
 - **Funciones:** Realización de planos de obra civil, desarrollo ingeniería de detalles en general, etc.... manejo de programa autocad.
- 2003 2004 Gabinete de Delineación Gaditec E5 S.L.
 - **Funciones:** Realización planos de obra civil, estructuras carreteras, cartografías, planos con referencias, obras de edificación, manejo de programa de autocad.
- 2002 -2003 Empresa Ingeniería Auxinde S.L.

Sector: Metalurgia, Mineralurgia y Siderurgia.

- **Funciones:** Realización de planos en autocad y solidworks, estar en contacto con proveedores, planos a taller...pedido de material.
- 2001 2002 Empresa Ingeniería Nusim S.A.

Sector: Metalurgia, Mineralurgia y Siderurgia.

 Funciones: realización de planos en solidworks y autocad, pedidos de materiales, planos a taller, seguimiento material, contacto con proveedores.

◆ FORMACION COMPLEMENTARIA

- Curso de Autocad 30 horas (Sevilla)
- Curso de Informática Básica. 150 horas. Ayuntamiento de Gerena (Sevilla).
 1998
- Curso de Prevención de Riesgos Laborales. 50 horas. Fremap. Enero 2002.
- Curso de Solidworks v.2001. 50 horas. Oficina NUSIM, S.A. Gerena. Sevilla. Julio 2002.
- Curso de Tekla Structure v.12.1. Duración 40 horas. Construsoft S.L. (Barcelona)

◆ CONOCIMIENTOS EN INFORMATICA

- Autocad Nivel alto
- Solidworks Nivel alto
- Tekla Structure Nivel alto
- Word, Excel
- IDIOMAS Inglés: Inglés básico

DATOS PERSONALES

Dirección:
 C/ del Guardagujas Nº 4

Provincia: Sevilla
 País de Residencia: España
 Código Postal: 41860
 Teléfono móvil: 657332076

• E-mail: <u>em g m@yahoo.es</u>